<?xml version="1.0" encoding="UTF-8"?>
<SeparatedPronouns>

<!-- model : 
	<SeparatedPronoun>
		<Form>
			<voweledform></voweledform>
			<unvoweledform></unvoweledform>
		</Form>
		<MorphPptes>
			<Gender></Gender> 		 valeurs : المذكر,المؤنث,الكل
			<Number></Number>		 valeurs : المفرد,المثنى,الجمع,المثنى والجمع
			<Person></Person>		 valeurs : المتكلم,المخاطب,الغائب
			<MorhpoSyntCas></MorhpoSyntCas>		valeurs : الرفع,النصب 
		</MorphPptes>
		<Sprop>لا عمل له</Sprop>
		<sample></sample>
		<ref></ref>
	</SeparatedPronoun>
end of model-->
	<SeparatedPronoun>
		<Form>
			<voweledform>أَنَا</voweledform>
			<unvoweledform>أنا</unvoweledform>
		</Form>
		<MorphPptes>
			<Gender>الكل</Gender> 
			<Number>المفرد</Number> 
			<Person>المتكلم</Person> 
			<MorhpoSyntCas>الرفع</MorhpoSyntCas> 
		</MorphPptes>
		<Sprop>لا عمل له</Sprop>
		<sample></sample>
		<ref></ref>
	</SeparatedPronoun>

	<SeparatedPronoun>
		<Form>
			<voweledform>نَحْنُ</voweledform>
			<unvoweledform>نحن</unvoweledform>
		</Form>
		<MorphPptes>
			<Gender>الكل</Gender> 
			<Number>المثنى والجمع</Number> 
			<Person>المتكلم</Person> 
			<MorhpoSyntCas>الرفع</MorhpoSyntCas> 
		</MorphPptes>
		<Sprop>لا عمل له</Sprop>
		<sample></sample>
		<ref></ref>
	</SeparatedPronoun>

	<SeparatedPronoun>
		<Form>
			<voweledform>أَنْتَ</voweledform>
			<unvoweledform>أنت</unvoweledform>
		</Form>
		<MorphPptes>
			<Gender>المذكر</Gender> 
			<Number>المفرد</Number> 
			<Person>المخاطب</Person> 
			<MorhpoSyntCas>الرفع</MorhpoSyntCas> 
		</MorphPptes>
		<Sprop>لا عمل له</Sprop>
		<sample></sample>
		<ref></ref>
	</SeparatedPronoun>

	<SeparatedPronoun>
		<Form>
			<voweledform>أَنْتِ</voweledform>
			<unvoweledform>أنت</unvoweledform>
		</Form>
		<MorphPptes>
			<Gender>المؤنث</Gender> 
			<Number>المفرد</Number> 
			<Person>المخاطب</Person> 
			<MorhpoSyntCas>الرفع</MorhpoSyntCas> 
		</MorphPptes>
		<Sprop>لا عمل له</Sprop>
		<sample></sample>
		<ref></ref>
	</SeparatedPronoun>

	<SeparatedPronoun>
		<Form>
			<voweledform>أَنْتُمَا</voweledform>
			<unvoweledform>أنتما</unvoweledform>
		</Form>
		<MorphPptes>
			<Gender>الكل</Gender> 
			<Number>المثنى</Number> 
			<Person>المخاطب</Person> 
			<MorhpoSyntCas>الرفع</MorhpoSyntCas> 
		</MorphPptes>
		<Sprop>لا عمل له</Sprop>
		<sample></sample>
		<ref></ref>
	</SeparatedPronoun>

	<SeparatedPronoun>
		<Form>
			<voweledform>أَنْتُمْ</voweledform>
			<unvoweledform>أنتم</unvoweledform>
		</Form>
		<MorphPptes>
			<Gender>المذكر</Gender> 
			<Number>الجمع</Number> 
			<Person>المخاطب</Person> 
			<MorhpoSyntCas>الرفع</MorhpoSyntCas> 
		</MorphPptes>
		<Sprop>لا عمل له</Sprop>
		<sample></sample>
		<ref></ref>
	</SeparatedPronoun>

	<SeparatedPronoun>
		<Form>
			<voweledform>أَنْتُنَّ</voweledform>
			<unvoweledform>أنتن</unvoweledform>
		</Form>
		<MorphPptes>
			<Gender>المؤنث</Gender> 
			<Number>الجمع</Number> 
			<Person>المخاطب</Person> 
			<MorhpoSyntCas>الرفع</MorhpoSyntCas> 
		</MorphPptes>
		<Sprop>لا عمل له</Sprop>
		<sample></sample>
		<ref></ref>
	</SeparatedPronoun>

	<SeparatedPronoun>
		<Form>
			<voweledform>هُوَ</voweledform>
			<unvoweledform>هو</unvoweledform>
		</Form>
		<MorphPptes>
			<Gender>المذكر</Gender> 
			<Number>المفرد</Number> 
			<Person>الغائب</Person> 
			<MorhpoSyntCas>الرفع</MorhpoSyntCas> 
		</MorphPptes>
		<Sprop>لا عمل له</Sprop>
		<sample></sample>
		<ref></ref>
	</SeparatedPronoun>

	<SeparatedPronoun>
		<Form>
			<voweledform>هِيَ</voweledform>
			<unvoweledform>هي</unvoweledform>
		</Form>
		<MorphPptes>
			<Gender>المؤنث</Gender> 
			<Number>المفرد</Number> 
			<Person>الغائب</Person> 
			<MorhpoSyntCas>الرفع</MorhpoSyntCas> 
		</MorphPptes>
		<Sprop>لا عمل له</Sprop>
		<sample></sample>
		<ref></ref>
	</SeparatedPronoun>

	<SeparatedPronoun>
		<Form>
			<voweledform>هُمَا</voweledform>
			<unvoweledform>هما</unvoweledform>
		</Form>
		<MorphPptes>
			<Gender>الكل</Gender> 
			<Number>المثنى</Number> 
			<Person>الغائب</Person> 
			<MorhpoSyntCas>الرفع</MorhpoSyntCas> 
		</MorphPptes>
		<Sprop>لا عمل له</Sprop>
		<sample></sample>
		<ref></ref>
	</SeparatedPronoun>

	<SeparatedPronoun>
		<Form>
			<voweledform>هُمْ</voweledform>
			<unvoweledform>هم</unvoweledform>
		</Form>
		<MorphPptes>
			<Gender>المذكر</Gender> 
			<Number>الجمع</Number> 
			<Person>الغائب</Person> 
			<MorhpoSyntCas>الرفع</MorhpoSyntCas> 
		</MorphPptes>
		<Sprop>لا عمل له</Sprop>
		<sample></sample>
		<ref></ref>
	</SeparatedPronoun>

	<SeparatedPronoun>
		<Form>
			<voweledform>هُنَّ</voweledform>
			<unvoweledform>هن</unvoweledform>
		</Form>
		<MorphPptes>
			<Gender>المثنى</Gender> 
			<Number>الجمع</Number> 
			<Person>الغائب</Person> 
			<MorhpoSyntCas>الرفع</MorhpoSyntCas> 
		</MorphPptes>
		<Sprop>لا عمل له</Sprop>
		<sample></sample>
		<ref></ref>
	</SeparatedPronoun>

	<SeparatedPronoun>
		<Form>
			<voweledform>إِيَّايَ</voweledform>
			<unvoweledform>إياي</unvoweledform>
		</Form>
		<MorphPptes>
			<Gender>الكل</Gender> 
			<Number>المفرد</Number> 
			<Person>المتكلم</Person> 
			<MorhpoSyntCas>النصب</MorhpoSyntCas> 
		</MorphPptes>
		<Sprop>لا عمل له</Sprop>
		<sample></sample>
		<ref></ref>
	</SeparatedPronoun>

	<SeparatedPronoun>
		<Form>
			<voweledform>إِيَّانَا</voweledform>
			<unvoweledform>إيانا</unvoweledform>
		</Form>
		<MorphPptes>
			<Gender>الكل</Gender> 
			<Number>المثنى والجمع</Number> 
			<Person>المتكلم</Person> 
			<MorhpoSyntCas>النصب</MorhpoSyntCas> 
		</MorphPptes>
		<Sprop>لا عمل له</Sprop>
		<sample></sample>
		<ref></ref>
	</SeparatedPronoun>

	<SeparatedPronoun>
		<Form>
			<voweledform>إِيَّاكَ</voweledform>
			<unvoweledform>إياك</unvoweledform>
		</Form>
		<MorphPptes>
			<Gender>المذكر</Gender> 
			<Number>المفرد</Number> 
			<Person>المخاطب</Person> 
			<MorhpoSyntCas>النصب</MorhpoSyntCas> 
		</MorphPptes>
		<Sprop>لا عمل له</Sprop>
		<sample></sample>
		<ref></ref>
	</SeparatedPronoun>

	<SeparatedPronoun>
		<Form>
			<voweledform>إِيَّاكِ</voweledform>
			<unvoweledform>إياك</unvoweledform>
		</Form>
		<MorphPptes>
			<Gender>المؤنث</Gender> 
			<Number>المفرد</Number> 
			<Person>المخاطب</Person> 
			<MorhpoSyntCas>النصب</MorhpoSyntCas> 
		</MorphPptes>
		<Sprop>لا عمل له</Sprop>
		<sample></sample>
		<ref></ref>
	</SeparatedPronoun>

	<SeparatedPronoun>
		<Form>
			<voweledform>إِيَّاكُمَا</voweledform>
			<unvoweledform>إياكما</unvoweledform>
		</Form>
		<MorphPptes>
			<Gender>الكل</Gender> 
			<Number>المثنى</Number> 
			<Person>المخاطب</Person> 
			<MorhpoSyntCas>النصب</MorhpoSyntCas> 
		</MorphPptes>
		<Sprop>لا عمل له</Sprop>
		<sample></sample>
		<ref></ref>
	</SeparatedPronoun>

	<SeparatedPronoun>
		<Form>
			<voweledform>إِيَّاكُمْ</voweledform>
			<unvoweledform>إياكم</unvoweledform>
		</Form>
		<MorphPptes>
			<Gender>المذكر</Gender> 
			<Number>الجمع</Number> 
			<Person>المخاطب</Person> 
			<MorhpoSyntCas>النصب</MorhpoSyntCas> 
		</MorphPptes>
		<Sprop>لا عمل له</Sprop>
		<sample></sample>
		<ref></ref>
	</SeparatedPronoun>

	<SeparatedPronoun>
		<Form>
			<voweledform>إِيَّاكُنَّ</voweledform>
			<unvoweledform>إياكن</unvoweledform>
		</Form>
		<MorphPptes>
			<Gender>المؤنث</Gender> 
			<Number>الجمع</Number> 
			<Person>المخاطب</Person> 
			<MorhpoSyntCas>النصب</MorhpoSyntCas> 
		</MorphPptes>
		<Sprop>لا عمل له</Sprop>
		<sample></sample>
		<ref></ref>
	</SeparatedPronoun>

	<SeparatedPronoun>
		<Form>
			<voweledform>إِيَّاهُ</voweledform>
			<unvoweledform>إياه</unvoweledform>
		</Form>
		<MorphPptes>
			<Gender>المذكر</Gender> 
			<Number>المفرد</Number> 
			<Person>الغائب</Person> 
			<MorhpoSyntCas>النصب</MorhpoSyntCas> 
		</MorphPptes>
		<Sprop>لا عمل له</Sprop>
		<sample></sample>
		<ref></ref>
	</SeparatedPronoun>

	<SeparatedPronoun>
		<Form>
			<voweledform>إِيَّاهَا</voweledform>
			<unvoweledform>إياها</unvoweledform>
		</Form>
		<MorphPptes>
			<Gender>المؤنث</Gender> 
			<Number>المفرد</Number> 
			<Person>الغائب</Person> 
			<MorhpoSyntCas>النصب</MorhpoSyntCas> 
		</MorphPptes>
		<Sprop>لا عمل له</Sprop>
		<sample></sample>
		<ref></ref>
	</SeparatedPronoun>

	<SeparatedPronoun>
		<Form>
			<voweledform>إِيَّاهُمَا</voweledform>
			<unvoweledform>إياهما</unvoweledform>
		</Form>
		<MorphPptes>
			<Gender>الكل</Gender> 
			<Number>المثنى</Number> 
			<Person>الغائب</Person> 
			<MorhpoSyntCas>النصب</MorhpoSyntCas> 
		</MorphPptes>
		<Sprop>لا عمل له</Sprop>
		<sample></sample>
		<ref></ref>
	</SeparatedPronoun>

	<SeparatedPronoun>
		<Form>
			<voweledform>إِيَّاهُمْ</voweledform>
			<unvoweledform>إياهم</unvoweledform>
		</Form>
		<MorphPptes>
			<Gender>المذكر</Gender> 
			<Number>الجمع</Number> 
			<Person>الغائب</Person> 
			<MorhpoSyntCas>النصب</MorhpoSyntCas> 
		</MorphPptes>
		<Sprop>لا عمل له</Sprop>
		<sample></sample>
		<ref></ref>
	</SeparatedPronoun>

	<SeparatedPronoun>
		<Form>
			<voweledform>إِيَّاهُنَّ</voweledform>
			<unvoweledform>إياهن</unvoweledform>
		</Form>
		<MorphPptes>
			<Gender>المثنى</Gender> 
			<Number>الجمع</Number> 
			<Person>الغائب</Person> 
			<MorhpoSyntCas>النصب</MorhpoSyntCas> 
		</MorphPptes>
		<Sprop>لا عمل له</Sprop>
		<sample></sample>
		<ref></ref>
	</SeparatedPronoun>
</SeparatedPronouns>
